臺灣橋頭地方法院民事裁定
110年度重訴字第149號
原      告  陳美云  
訴訟代理人  蔡瀚緯律師
被      告  陳高秀珍
            高裕昌  
            高育慈  
共      同
訴訟代理人  呂郁斌律師
被      告  高佩貞  
            邱何碧玉
            邱同成  
            邱素梅    
            陳紀廷即田紀發財商行

            黃秋香  

            黃秋蘭  
上  一  人
訴訟代理人  李泰臻  
上列當事人間請求拆屋還地等事件，本院裁定如下：   
    主  文
原告應於本裁定正本送達翌日起五日內，補繳第一審裁判費新臺
幣貳仟柒佰陸拾壹元，逾期未補繳，即駁回其訴。    
    理  由
一、按訴訟標的之價額，由法院核定。核定訴訟標的之價額，以
    起訴時之交易價額為準；無交易價額者，以原告就訴訟標的
    所有之利益為準；以一訴附帶請求其孳息、損害賠償、違約
    金或費用者，不併算其價額，民事訴訟法第77條之1第1項、
    第2項、第77條之2第2項分別定有明文。又按請求拆屋還地
    之訴，係以土地返還請求權為訴訟標的，其訴訟標的價額應
    以起訴時土地之交易價額即市價為準；法院若未命鑑定訴訟
    標的之價額，自得以原告起訴時為訴訟標的物之土地當期公
    告現值為交易價額，核定訴訟標的價額（最高法院100年度
    台抗字第683號裁定參照）。
二、查原告主張被告無權占用其所有坐落高雄市○○區○○段000○00
    000地號土地（下合稱系爭土地，如單指其一則逕稱地號）
    ，請求被告陳高秀珍、高裕昌、高育慈、高佩貞、邱何碧玉
    、邱同成、邱素梅、黃秋香、黃秋蘭（下合稱陳高秀珍等人
    ）拆除所占用土地上之建物、地上物、返還土地及給付相當
    於租金之不當得利，及請求陳紀廷即田紀發財商行（下稱陳
    紀廷）自高雄市政府地政局岡山地政事務所複丈日期民國11
    1年5月30日、同年6月20日之現況測量成果圖(下稱附圖)所
    示之E建物遷出，原告依附圖更正及追加其訴之聲明為：㈠邱
    何碧玉、邱同成、邱素梅應將410地號土地上如附圖所示410
    ⑴、410⑵部分面積合計187平方公尺之Ｄ、Ｅ建物拆除，並將該
    部分土地騰空返還原告及其他全體共有人。㈡邱何碧玉、邱
    同成、邱素梅應給付原告新臺幣（下同）62,568元，及自起
    訴狀繕本送達翌日起至清償日止，按週年利率5％計算之利息
    ；暨自起訴日起至拆除前項建物返還上開土地之日止，按月
    給付原告24,064元。㈢田紀發財商行即陳紀廷應自410地號土
    地上如附圖所示410⑴部分面積29平方公尺之Ｅ建物遷出。㈣陳
    高秀珍、高裕昌、高育慈、高佩貞應將410-1地號土地上如
    附圖所示410-1⑷部分面積合計39平方公尺之Ａ建物拆除，並
    將該部分占用之土地騰空返還原告及其他全體共有人。㈤陳
    高秀珍、高裕昌、高育慈、高佩貞應給付原告13,049元，及
    自起訴狀繕本送達翌日起至清償日止，按週年利率5％計算之
    利息；暨自起訴日起至拆除前項建物返還上開土地之日止，
    按月給付原告5,019元。㈥黃秋香應將410 、410-1地號土地
    上如附圖所示410⑶、410⑷、410-1⑴、410-1⑵部分面積75平方
    公尺之Ｂ、Ｃ建物拆除，並將該部分占用之土地騰空返還原告
    及其他全體共有人。㈦黃秋香應給付原告25,094元，及自起
    訴狀繕本送達翌日起至清償日止，按週年利率5%計算之利息
    ；暨自起訴日起至拆除前項建物返還上開土地之日止，按月
    給付原告9,652元。㈧黃秋香、黃秋蘭應將410-1地號土地上
    如附圖所示410-1⑶部分面積5平方公尺之Ｆ地上物拆除，並將
    該部分占用之土地騰空返還原告及其他全體共有人。㈨黃秋
    香、黃秋蘭應給付原告7,249元，及自追加起訴狀繕本送達
    翌日起至清償日止，按週年利率5%計算之利息；暨自追加起
    訴日起至拆除前項建物返還上開土地之日止，按月給付原告
    643元。㈩原告願供擔保，請准宣告假執行。前述原告分別請
    求陳高秀珍等人所占用如附圖所示410⑴至⑷、410-1⑴至⑷部分
    之土地，其面積合計各為410地號土地247平方公尺，410-1
    地號土地59平方公尺，依系爭土地於起訴時110年度公告現
    值均為每平方公尺33,000 元(審重訴卷第155、163頁)計算
    ，其訴訟標的價額為10,098,000元【計算式：33,000×（247
    ＋59）＝10,098,000】，而原告訴之聲明第㈢項請求陳紀廷自Ｅ
    建物遷出，其經濟功能目的與訴之聲明第㈠項請求邱何碧玉
    、邱同成、邱素梅返還該部分土地之目的相同，擇其一之聲
    明核定訴訟標的價額即可，至於原告請求陳高秀珍等人給付
    相當於租金之不當得利部分，依民事訴訟法第77條之2 第2 
    項規定，此部分附帶請求部分不併算其價額，是本件訴訟標
    的價額經核定為10,098,000元，應徵第一審裁判費100,880
    元，原告於起訴時僅繳納98,119元，尚欠2,761元，茲依民
    事訴訟法第249條第1項但書規定，限原告於本裁定正本送達
    翌日起5日內，向本院補繳上述不足額之裁判費，逾期未補
    繳，即駁回其訴。
三、爰裁定如主文。
中　　華　　民　　國　　111 　年　　11　　月　　2 　　日
                  民事第二庭法  官  許慧如
以上正本係照原本作成。
本裁定關於核定訴訟標的價額部分，如有不服，得於收受裁定送
達後10日內以書狀向本院提出抗告，並應繳納抗告裁判費新臺幣
1,000元。命補繳裁判費部分不得抗告。
中　　華　　民　　國　　111 　年　　11　　月　　2 　　日
                            書記官  方柔尹